【裁判字號】    89,判,2419
【裁判日期】    890627
【裁判案由】    退休補償金
【裁判全文】
行  政  法  院  判  決                          八十九年度判字第二四一九號
    原      告  乙○○
                丙○○
                丁○○
                戊○○
                己○○
                庚○○
                辛○○
                壬○○
                癸  ○
                子○○
                丑  ○
                寅○○
                卯○○
                辰○○
                巳○○
                午  ○
                未○○
                申○○
                酉  ○
                戌○○
                亥○○
                天○○
    兼右共同訴訟代理人
                甲○○
    被      告  地○○
右當事人間因退休補償金事件，原告不服考試院中華民國八十八年五月二十日八八考
台訴決定第○二六號再訴願決定，提起行政訴訟。本院判決如左︰
    主  文
原告之訴駁回。
    事  實
緣原告甲○○等二十三人係屏東縣警察局退休人員或其遺族，渠等於民國（下同）八
十七年九月三十日向被告機關申請補發公務人員退休金及其他現金給與，案經地○○
於八十七年十月十二日以八七台特三字第一六八三○一二號書函答復，確實無法同意
照辦。原告不服，循序提起訴願、再訴願，遞遭決定駁回，遂提起本件行政訴訟。茲
摘兩造訴辯意旨如次：
原告起訴意旨略謂：一、本件訴願決定書及再訴願決定書，其訴願人欄僅載明訴願人
之姓名，未依訴願法第二十二條第一項第一款及第二項規定記載地址等資料，其決定
書正本亦未送達各訴願人或請訴願代表代為送達，參照司法院院字第五○六號解釋不
能認為經過訴願程序，故訴願決定書及再訴願決定書均無法維持。二、按公務人員退
休金給與之方式及退休金基數之計算，依照當時適用之六十八年一月二十四日修正公
布之公務人員退休法第六條第二項規定：「一次退休金以退休人員最後在職之「月俸
額」及本人實物代金．．．第四項則規定：月退休金．．．按月照在職之同職等人員
「月俸額」．．．以上兩項中均規定以「月俸額」為主要基數。又同法第八條第一項
：「本法所稱月俸額，包括實領本俸及其他現金給與」，第二項：「前項其他現金給
與之退休金應發給數額，由考試院會同行政院定之。」同法施行細則第十八條（實領
本俸及其他現金給與之意義）。「本法第八條第一項：所稱實領本俸為依俸給法之規
定之實領本俸或年功俸。所稱其他現金給與，為考試院會同行政院訂定之現金給與，
遇待遇調整時隨同調整」。由以上法律規定均已分別明確規定「退休人員最後在職時
之月俸額或按月照同職等人員「月俸額」為計算退休金基數，并包括實領本俸、年功
俸及其他現金兩者，本俸固為依俸給法第三條規定者，惟法定加給之警察專業加給、
警勤加給、職務加給、地域加給等項目，亦是俸給法第五條所明定者，亦為現行公務
人員固定待遇之一部分，且公務人員退休法及公務人員俸給法等為中央法規標準法第
六條所定：「應以法律定之規定事項」。查政府自六十三年七月一日實施職位分類，
施行單一薪俸制度，但警察機關未施行職位分類未實施單一薪俸。其俸額依照公務俸
給法第三條及第五條之規定頒訂之未施行職位分類之簡荐委任人員之俸額及警察人員
專業補助費支給標準表及警察機關警勤加給支給標準表規範、俸額及其他現金給與給
俸。前述法律明確規定應計發，并未規定其他現金給與之法定加給：警察專業加給、
警勤加給、職位加給、地域加給等可排除於退休金計算之外。更未規定授權考試院會
同行政院，視政府財政狀況等因素可不發或短發。此為考試院之職掌，故規定由考試
院主辦會同行政院核定數額，依照行政院訂定之未實施職位分類之簡荐委任人員俸額
及警察人員專業補助費支給標準表所規範之月支俸額及法定加給：警察專業加給、警
勤加給、地域加給等核發其他現金給與，但絕非違法訂定不發給或短發應可肯定。且
該其他現金給與之警察機關警務津貼、警勤加給、工作助金。早經行政院六十七年
六月十五日人政肆字一二○○○號函核定，未實施職位分類之簡、荐、委任、公務人
員俸額及警察人員專業補助費支給標準表（後改為警察人員專業加給警勤加給暨主管
職務加給支給標準表）及該支給標準表隨同待遇調整時調整過十七次。此由警察機關
警務津貼、警勤加給、工作助金緣起暨辦理經過一覽表等足資佐證。三、退休金月
俸額依據司法院八十七年二月二十七日大法官會議釋字第四四七號函解釋：總統、副
總統及特任政務官支給「月俸額」，參照中華民國八十二年一月二十日修正之公務人
員退休法第八條第一項規定：「包括實領本俸及其他現金給與」。可知公務人員退休
法規定上所稱之月俸額與本俸有別，月俸額除本俸或年功俸外，尚包括其他現金給與
在內。是以計算政務官退職酬勞金基準之月俸額，除月俸額亦應包括其他現金給與部
分在案已該解釋文解釋非常清楚，且現有李副總統元簇先生退職酬勞金之計算成例可
稽。又司法院大法官會議釋字第二四六號解釋並非針對法定加給之警察專業加給、警
勤加給、職務加給、地域加給等不列入退休金「月俸額」。係保險俸額之解釋。另四
十一年五月二十一日司法院大法官會議釋字第三號解釋：「省略規定之事項應認為有
意省略，以及明示規定其一者認為排除其他」，本案係就公務人員退休法第八條規定
：「本法所稱月俸額包括實領本俸及其他現金給付」，大法官會議僅應就上開條文月
俸額之定義作訂之解釋，就法理而言似為「有意省略」及「規定其一排除其他」．．
．茲原決定及再訴願所引述七十八年九月二十九日司法官會議釋字第二四六號解釋將
保險俸額擴張解釋為退休金月俸額範圍包括在內，違悖上開四十一年之解釋意旨法理
至明。四、公務人員退休金之給與方式及退休金基數之計算原公務人員退休法第六條
第二、四項第八條第一項以及同法施行細則第十八條等法律分別明確規定．．．以退
休人員最後在職時之「月俸額」或．．．按月照在職之「同職等人員之月俸額」為計
算退休金基數，原處分、決定、再訴願決定對上項規定概置不理。復查法規修正後適
用，從新從優不追溯既往為原則，中央法規標準法第十八條及公務人員退休法施行細
則第十一條有明定新舊法之適用。雖原退休法第八條第一項之規定被刪除，惟其他現
金給與之退休金，仍為退休人員之法定給與，非原決定及再訴願決定機關所謂：訂定
公務人員退休其他現金給與應發給額，確有困難，立法院仍於八十一年十二月二十九
日審議公務人員退休法部分條文修正本案時，通過刪除該項其他現金給與規定，並自
八十四年七月一日施行，有關其他現金給與之退休金已無訂定發給之法源依據。又公
務人員俸給法第十七條：「俸給不依照銓機關核定數額支給者，審計機關應不予核
銷並進繳」，原告等最後在職月份所領月俸額（包括本俸或年功俸及其他現金給與之
警察專業工作補助費，警察加給、職務加給、地域加給等項目，此由原服務機關屏東
縣警察局核發之薪俸袋記載可稽，均已經轉報屏東縣審計室核銷在案，即證明原告等
最後在職月份之「月俸額」包括實領本俸或年功俸，及其他現金給與包括法定加給之
警察專業工作補助費、警察加給、地域加給、均已依照銓機關核定數額支給銷案在
卷可稽。原告等超越本俸或年功俸之現金數額，均為法定待遇中之其他現金給與，各
機關之該部分現金給與名稱雖有不同，如司法加給、稅務加給、工作加給、技術津貼
（加給）等，但實質上為公務人員退休法上之其他現金給與）。五、被告未遵照立法
院之決議「合理補償及該給的就給，不能打任何折扣補發」，未將被抑留扣之其他
現金給與十足發還。僅於按同等級現職人員本俸之相當百分十五做補償標準，並於八
十四年十月十七日考試院行政院會銜發布「公務人員退休金其他現金給與補償發給辦
法」作為發放補償金依據敷衍了事。再查該補償發給辦法係行政命令，又非公務人員
退休法或其他法律授權之命令所定者，且顯然與原公務人員退休法所規定之其他現金
給與項目不符，補償金額亦未十足發給，仍然損害原告等之法定權益，且與原公務人
員退休法六條二、四項、第八條第一項及同法施行細則第十八條之規定有牴觸。又違
反「關於人民權利義務事項應法律定之」及「命令不得牴觸憲法或法律，牴觸者無效
」，並中央法規標準法第五條第二項及同法第十一條之規定，復又違反同法第六條規
定「命令訂定事項之限制」。再查退休金其他現金給與之補發，係政府抑留扣積欠
退休金其他現金給與追討積欠之退休金，係債權之求償，請求補發範圍為被積欠之退
休金其他現金給與十足發還。原告等雖已經具領該補償金，但被抑留扣積欠迄今未
發給之退休金其他現金給與請求權，原告等並未拋棄，不能因領取補償金，即認為該
被抑留扣之其他現金給與因此而抵銷。六、公務人員應依法行政，執法的依據是立
法機關通過法律或法律授權訂定命令為本，也就是說法令如何規定，公務員就依法行
政，不能專擅更動或任意解釋，這是法治國家不變的真理。惟遺憾地主管全國公務人
員待遇及退休機關之被告及其上級機關考試院未能依法行政，明知退休金之給與方式
及退休金基數之計算，於原公務人員退休法第六條第二項及第四項以及同法施行細則
第十八條等法律均有明文規定，應以退休人員最後在職時「月俸額」或按月照在職之
同職等人員「月俸額」為退休金基數之計算，卻未按照上開法律，核發原告等退休金
其他現金給與，反專擅變更上開法律，自行解釋成：該其他現金給與應發給數額係授
權考試院及行政院審酌政府財政狀況等，而以「實領本俸或年功俸」為基礎核發。被
告及再訴願決定機關等上開解釋，及與行政院人事行政局，主計處、財政部研商協調
之補償標準，不知有何法律依據，是否有依中央法規標準法第七條之規定即送立法院
？是否有憲法第一百七十二條規定適用，亦值得懷疑，被告遽予核駁原告之請求，依
上說明尚有待商榷，而訴願決定及再訴願決定機關遽予維持原處分難稱適法。請判決
撤銷再訴願決定、訴願決定及原處分。並判令被告給付如附表應補發金額欄所示之金
額及自申請日起至補發日止按年息百分之五計算利息，且依照公務人員退休法施行細
則第三十一條自願儲存之規定辦理優惠儲存，以保障退休人員法定權益等語。
被告答辯意旨略謂：一、查六十八年一月二十四日修正公布之公務人員退休法第八條
規定：「（第一項）本法所稱月俸額，包括實領本俸及其他現金給與。（第二項）前
項其他現金給與之退休金應發給數額，由考試院會同行政院定之。」揆其立法意旨，
係將其他現金給與之退休金應發給數額，授權考試院及行政院審酌政府財政狀況及現
職人員待遇與退休人員所得合理平衡等因素加以考量訂定，並未明示應包括法定職務
加給、專業加給及地域加給等項目。再查公務人員退休法施行細則第十八條第一項規
定：「本法第八條所稱實領本俸，為依俸給法規定之實領本俸或年功俸。」準此，公
務人員退休金之計算，在考試院會同行政院訂定發布其他現金給與之退休金應發給數
額前，係以公務人員俸給法規定之「實領本俸或年功俸」為基礎，亦即以公務人員俸
給法第四條附表「公務人員俸給表」所列俸點折算之俸額為依據。而關於公務人員其
他現金給與之退休應發給數額，考試院前於六十八年三月間曾函行政院洽商研訂，經
行政院審慎研究，基於各級政府財政負擔之考量及退休人員所得與現職人員待遇比較
已能維持相當平衡，乃於同年五月七日函覆考試院宜仍暫照現職人員之本俸及本人實
物代金作為計算退休給與之標準。惟考試院仍極重視退休金內涵問題，自六十八年起
復經多次函請行政院洽商研訂，然仍基於上述理由而未訂定。嗣於七十八年二月及十
一月，被告復兩度會同行政院人事行政局邀集財政部等有關機關開會研商，認為對於
退休金數額標準訂定與現職人員待遇如何維持合理平衡及各級政府財政負擔等問題，
仍有待深入研究，是以其他現金給與之退休金應發給數額，一直未予訂定。二、次查
司法院釋字第二四六號解釋：「公務人員之退休及養老，依法固有請領退休金及保險
養老給付之權利，惟其給付標準如何，乃屬立法政策事項，仍應由法律或法律授權之
命令定之。公務人員退休法第八條第二項就同條第一項所稱『其他現金給與』之退休
金應發給數額，授權考試院會同行政院定之。．．．而七十年六月十二日行政院訂頒
之全國軍公教人員待遇支給辦法第七條則對工作津貼及軍職幹部服勤加給、主管獎助
金，不列入退休（役）、保險俸額內計算，乃係斟酌國家財力而為者，尚未逾越立法
或立法授權之裁量範圍，與憲法並無牴觸。」故公務人員退休金其他現金給與之退休
金應發給數額，在考試院與行政院未會同訂定前，實無法據以執行。由於政府多年來
未能依公務人員退休法第八條第二項規定訂定公務人員退休金其他現金給與應發給數
額，且由於訂定上開應發給之合理數額確有困難，立法院乃於八十一年十二月二十九
日審議公務人員退休法部分條文修正草案時，通過刪除該項其他現金給與規定，並作
成附帶決議：「早期退休之公務人員，由於考試院及行政院迄未依據原法第八條第二
項訂定『其他現金給與』數額，致其權益遭受嚴重傷害。本法修正通過後早期退休公
務人員之權益，應由政府給與合理補償。」被告及行政院人事行政局等有關機關基於
如訂定其他現金給與應發給數額，則將涉及追溯補發及優惠存款等問題，恐非政府財
力所能負擔，此一長久以來一直無法解決之問題，將更懸宕難決，乃依據上開立法院
之附帶決議，多次與財主機關及退休人員代表研商合理之補償方案，嗣於八十三年十
一月二十三日在行政院人事行政局、主計處、財政部及被告與退休人員代表協調會上
，對於補償標準終於達成初步之共識，同意按同等級現職人員本俸之相當百分比訂定
補償標準，並決議由行政院人事行政局會同有關機關精算後提出結論。案經行政院人
事行政局積極協調財主機關及省市政府數度會商獲致共識意見，決定按退休、撫卹、
資遣人員八十五年度同等級現職公務人員俸額百分之十五作為每一基數之補償金額，
再乘以退休年資應領一次退休金基數之標準計算，並分三年發給。行政院爰於八十四
年七月三日以台八十四人政給字第二四四八八號函將上述有關公教人員退休金其他現
金給與補償標準暨其相關意見函送考試院，考試院即交由被告據以擬具「公教人員退
休金其他現金給與補償金發給辦法草案」，商得教育部、行政院人事行政局及省市政
府同意後，報經考試院於八十四年九月十四日院會審議通過，並於八十四年十月十七
日與行政院會銜發布施行，以為發放補償金之依據，並解決政府長久以來無法訂定發
給其他現金給與應發給數額之問題。三、復查六十八年一月二十四日修正公布之公務
人員退休法第八條規定之其他現金給與之退休金應發給數額，係授權考試院會同行政
院訂定，是以該項其他現金給與並非等同於扣除本（年功）俸後之各項法定加給總額
，已如前述。且上開規定於八十二年一月二十日經總統明令修正公布公務人員退休法
時業經刪除，並自八十四年七月一日施行，有關其他現金給與之退休金已無訂定發給
之法源依據，準此，依上開公務人員退休法辦理退休之公務人員，其退休金基數內涵
及其他現金給與補償金均未包括本（年功）俸以外之各項加給。因查警察人員管理條
例第三十五條規定：「警察人員之退休除依左列規定外，適用公務人員退休法之規定
．．．」是以，同依上開公務人員退休法辦理退休之警察人員，其退休金基數內涵及
其他現金給與補償金自亦應不包括各項加給。又立法院在審議上開公務人員退休法修
正草案刪除上開規定時，已瞭解行政機關無法訂定補發其他現金給與之退休金應發給
數額，爰決議「由政府給與合理補償」，考試院與行政院乃據以訂定「公教人員退休
金其他現金給與補償金發給辦法」，以為適當之補償。此項為維護退休公教人員之權
益所訂定之法規命令，於法洵屬適當，並無違誤。綜上所述，原處分、訴願、再訴願
決定於法並無不合，請駁回原告之訴等語。
    理  由
按多數人共同訴願時，應由訴願人選出三人以下之代表人，訴願法第十二條第二項前
段有明文規定。查本案原告等既已依上開規定選任代表人，並由代表人代表全體原告
提起訴願、再訴願等行政爭訟，被告及考試院作成訴願、再訴願決定後，將決定書送
達於各代表人，雖原告等於訴願、再訴願程序未提出代表委任書，惟訴願書、再訴願
書既已書明代表之旨，並經全體訴願人、再訴願人及代表人蓋章，該訴願人、再訴願
人復均於法定期間內分別向其上級機關提起再訴願及行政訴訟，並於書狀內指摘不服
訴願、再訴願決定之處，顯然渠等均已知悉該等決定之內容，應認為送達之效力業經
補正，原告因自己之疏失未提出委任狀，反據此指摘訴願、再訴願決定，既非有理，
合先敘明。次按「公教人員退休金其他現金與給補償金發給辦法」（以下簡稱補償金
辦法）係為發給公教人員退休金其他現金給與補償金（以下簡稱補償金）而訂定；該
「補償金之發給對象如下：一、公教人員於中華民國五十九年七月二日以後，八十四
年七月一日以前，具有下列情形之一者：(一)依公務人員退休法或學校教職員退休條例
辦理退休。(二)．．．(三)．．．二、．．．。」，上開補償金辦法第一條、第二條分別
定有明文。本件原告甲○○等二十三人係屏東縣警察局退休人員或其遺族，渠等於民
國八十七年九月三十日向被告機關申請補發公務人員退休金及其他現金給與，案經地
○○於八十七年十月十二日以八七台特三字第一六八三○一二號書函答復，確實無法
同意照辦。原告不服，循序提起行政訴訟，主張如事實欄所載。然查四十八年十一月
二日修正公布之公務人員退休法第六條、第七條及第八條分別規定：「一次退休金，
以退休人員最後在職時之月俸額、及本人實物代金為基數」；「月退休金，除本人及
眷屬實物代金與眷屬補助費十足發給外，按月照在職同職等人員月俸額百分之七十五
至九十給與」；「本法所稱月俸額，包括實領本俸及其他現金給與」。五十五年十二
月三日修正發布之公務人員退休法施行細則第十八條規定：「本法第八條所稱實領本
俸及其他現金給與應依俸給法之規定，但得依現行待遇，包括統一薪俸、生活補助費
、職務加給三項併計。」且當時退休給與係按上開但書規定，亦即按當時待遇包括「
統一薪俸」、「生活補助費」、「職務加給」三項併計發給。五十九年七月一日以後
，政府為提振現職公務人員之工作士氣，待遇制度有較大幅度之變革，即將原支之「
統一薪俸」、「生活補助費」、「職務加給」合併為「俸額」一項，並列為退休給與
計支內涵，另增支「工作補助費」一項，僅對負有實際工作之現職人員支給，故不列
為退休金基數之內涵，以使現職人員之待遇能作較大幅度之提高，並與退休人員之所
得維持較為合理之差距。其後退休人員又認為「工作補助費」應屬公務人員退休法中
之「其他現金給與」，而要求補發。考試院為解決實際困難，乃提出公務人員退休法
部分條文修正草案，案經立法院審議決議維持公務人員退休法第八條條文作為第一項
，另增列第二項規定：「前項其他現金給與之退休金應發給數額，由考試院會同行政
院定之。」並於六十八年一月二十四日修正公布，其立法意旨係將其他現金給與之退
休金應發給數額，授權考試院及行政院審酌政府財政狀況及現職人員待遇與退休人員
所得合理平衡等因素加以考量訂定，並未明示應包括法定職務加給、專業加給及地域
加給等項目。而有關公務人員其他現金給與之退休金應發給數額，考試院前於六十八
年三月間曾函行政院洽商研訂，經行政院審慎研究，基於各級政府財政負擔之考量及
退休人員所得與現職人員待遇之比較已能維持相當平衡，乃於同年五月七日函復考試
院宜仍暫照現職人員之本俸及本人實物代金作為計算退休給與之標準。其後考試院自
六十八年起復經多次函請行政院洽商研訂，然仍基於上述理由而未訂定。七十八年二
月及十一月，被告復兩度會同行政院人事行政局邀集財政部等有關機關開會研商，認
為對於退休金數額標準訂定與現職人員待遇如何維持合理平衡及各級政府財政負擔等
問題，仍有待深入研究，是以其他現金給與之退休金應發給數額，一直未予訂定。次
查司法院大法官會議釋字第二四六號解釋：「公務人員之退休及養老，依法固有請領
退休金及保險養老給付之權利，惟其給付標準如何，乃屬立法政策事項，仍應由法律
或法律授權之命令定之。六十八年一月二十日修正公布之公務人員退休法第八條第二
項就同條第一項所稱『其他現金給與』之退休金應發給數額，授權考試院會同行政院
定之。．．．而七十年六月十二日行政院訂頒之全國軍公教人員待遇支給辦法第七條
則對工作津貼及軍職幹部服勤加給、主管助金，不列入退休（役）、保險俸額內計
算，乃係斟酌國家財力而為者，尚未逾越立法或立法授權之裁量範圍，與憲法並無牴
觸。」上開解釋已對公務人員退休法第八條所稱「其他現金給與」加以解釋，原告認
為僅對保險俸額加以解釋，顯屬誤解，不足採取。如前所述，公務人員退休金其他現
金給與之退休金應發給數額，在考試院與行政院未會同訂定前，實無法規據以執行。
嗣立法院鑑於政府多年來未能依六十八年一月二十四日修正公布之公務人員退休法第
八條第二項之規定，訂定公務人員退休金其他現金給與應發給數額，且由於訂定上開
應發給之合理數額確有困難，乃於八十一年十二月二十九日審議公務人員退休法部分
條文修正草案時，通過刪除該項其他現金給與規定，並作成附帶決議：「早期退休之
公務人員，由於考試院及行政院迄未依據原法第八條第二項訂定『其他現金給與』數
額，致其權益遭受嚴重傷害。本法修正通過後早期退休公務人員之權益，應由政府給
與合理補償。」其後被告及行政院人事行政局等有關機關，基於如訂定其他現金給與
應發給數額，則將及追溯補發及優惠存款等問題，恐非政府財力所能負擔，此一長
久以來一直無法解決之問題，將更懸宕難決，乃依據上開立法院之附帶決議，多次與
財政主計機關及退休人員代表研商合理之補償方案，嗣於八十三年十一月二十三日在
行政院人事行政局、主計處、財政部及地○○與退休人員代表協調會上，對於補償標
準終於達成初步之共識，同意按同等級現職人員本俸之相當百分比訂定補償標準，並
決議由行政院人事行政局會同有關機關精算後提出結論。案經行政院人事行政局積極
協調財政主管機關及省市政府數度會商獲致共識意見，簽奉行政院核可，決定按退休
、撫卹、資遣人員八十五年度同等級現職公務人員俸額百分之十五作為每一基數之補
償金額，再乘以退休年資應領一次退休金基數之標準計算，並分三年發給。經行政院
於八十四年七月三日以台八十四人政給二四四八八號函將上述有關公教人員退休金其
他現金給與補償標準暨其相關意見函送考試院，考試院即交由被告據以擬具「公教人
員退休金其他現金給與補償金發給辦法草案」，商得教育部、行政院人事行政局及省
市政府同意後，報經考試院於八十四年九月十四日院會審議通過，並於八十四年十月
十七日與行政院會銜發布施行，以為發放補償金之依據，並解決政府長久以來無法訂
定發給其他現金給與應發給數額之問題。上開辦法係斟酌國家財力，並依據立法院附
帶決議所訂立，乃於法律之外給予退休公務員之補償，自無命令牴觸法律之問題。又
六十八年一月二十四日修正公布之公務人員退休法第八條規定之其他現金給與之退休
金應發給數額，係授權考試院會同行政院訂定，是以該項其他現金給與並非等同於扣
除本（年功）俸後之各項法定加給總額，已如前述。且該項規定於八十二年一月二十
日經總統明令修正公布公務人員退休法時業已刪除，並自八十四年七月一日施行，有
關「其他現金給與」之退休金已無訂定發給之法源依據。是依上開公務人員退休法辦
理退休之公務人員，其退休金基數內涵及其他現金給與補償金均未包括本（年功）俸
以外之各項加給。依上所述，立法院於審議該退休法修正草案刪除上開規定時，審酌
行政機關無法訂定發給辦法補發，乃決議「由政府給與合理補償」，考試院與行政院
遂據以訂定「公教人員退休金其他現金給與補償金發給辦法」，以為適當之補償。此
項為維護退休公教人員之權益所訂定之法規命令，係斟酌國家財力，兼顧退休人員權
益所訂定，與憲法尚無違背。綜上所述，原告所訴，尚不足採。是原告請求補發專業
加給、警勤加給、主管加給及專業工作補助費等其他現金給與之退休金，被告原處分
未准所請，揆諸首揭規定及說明，洵無違誤。一再訴願決定遞予維持，亦無不合。原
告起訴意旨，難謂有理由，應予駁回。另本件事證已臻明確，有如前述，原告聲請為
言詞辯論，本院經核認為並無必要，又兩造其餘攻擊防禦方法均與判決結果不生影響
，爰不一一論述，併予明。
據上論結，本件原告之訴為無理由，爰依行政訴訟法第二十六條後段，判決如主文。
中    華    民    國     八十九      年      六      月     二十七      日
                    行 政 法 院 第 二 庭
                                審 判 長 評  事      陳  石  獅
                                         評  事      彭  鳳  至
                                         評  事      黃  合  文
                                         評  事      林  茂  權
                                         評  事      王  立  杰
右  正  本  證  明  與  原  本  無  異
                                         法院書記官  蘇  金  全
中    華    民    國     八十九      年      六      月      三十       日


司法院資訊處製作；財團法人民間司法改革基金會備份。
